臺灣臺南地方法院刑事判決
111年度易字第629號
公  訴  人  臺灣臺南地方檢察署檢察官
被      告  陳君廷



上列被告因毀損案件，經檢察官提起公訴（111年度偵緝字第243
號），本院判決如下：
    主  文
陳君廷犯如附表編號1至7「罪刑及沒收」欄所示之罪，各處如附
表編號1至7「罪刑及沒收」欄所示之刑。應執行有期徒刑貳年。
    事  實
一、緣陳君廷係位於臺南市○○區○○街000號「世紀名宮廣場」大
    樓6樓之7之住戶，其因自民國102年6月起未繳納每月新台幣
    719元之管理費，長達3年，經世紀名宮廣場管理委員會於10
    6年間向本院對其提出請求給付管理費之民事訴訟，後再因
    未繳管理費，復經世紀名宮廣場管理委員會於107年間向本
    院對其提出聲請支付命令。
二、詎陳君廷因上開事由及不詳原因而心生不滿，基於毀損之犯
    意，分別持小斧、不詳器物，於附表所載之時、地，以附表
    「犯罪行為」欄所載之方式，毀損「犯罪行為」欄所載之物
     品，致令各該物品不堪使用、或喪失美觀之效用。
三、案經世紀名宮廣場管理委員會主任委員黃國男、住戶陳淑貞
    訴請臺南市政府警察局第二分局移送臺灣台南地方檢察署檢
    察官偵查起訴。
    理  由
一、證據能力：
　　按被告以外之人於審判外之陳述，雖不符刑事訴訟法第159
    條之1至第159條之4規定得為證據之情形，而經當事人於審
    判程序同意作為證據，法院審酌該言詞陳述或書面陳述作成
    時之情況，認為適當者，亦得為證據，刑事訴訟法第159條
    之5第1項定有明文。又刑事訴訟法第159條之5立法意旨，在
    於確認當事人對於傳聞證據有處分權，得放棄反對詰問權，
    同意或擬制同意傳聞證據可作為證據，屬於證據傳聞性之解
    除行為，如法院認為適當，不論該傳聞證據是否具備刑事訴
    訟法第159條之1至第159條之4所定情形，均容許作為證據，
    不以未具備刑事訴訟法第159條之1至第159條之4所定情形為
    前提。查本判決所引用之下列供述證據暨其他書證、物證，
    檢察官、被告於本院準備程序、審理時，均同意作為本案證
    據，且於本院逐一提示後，迄於言詞辯論終結前亦未聲明異
    議，本院審酌上開證據資料製作時之情況，尚無違法不當及
    證明力明顯過低之瑕疵，認以之作為證據應屬適當，而有證
    據能力。
二、訊據被告陳君廷固不否認其為「世紀名宮廣場」大樓住戶，
    附表「犯罪行為」欄所載之物品遭人破壞致令不堪使用及喪
    失美觀效用之事實，惟矢口否認有何毀損之犯行，辯稱，並
    非其所為云云。
三、不爭執事項（附表所示之物遭人毀損致不堪使用）：
㈠、查被告係「世紀名宮廣場」大樓6樓之7住戶，「世紀名宮廣
    場」大樓全體住戶所公同共有之如附表編號1至4、6、7及如
    附表編號5告訴人陳淑貞所有之物，均遭破壞至令不堪使用
    、或喪失美觀效用之程度，業據證人即告訴代理人張超群（
    見警卷第3至6頁、第7至11頁、第13至15頁、第17至19頁、
    第25至28頁、第29至32頁；偵卷一第35至37頁；偵卷二第75
    頁；本院卷第45、第61至67頁）、證人即告訴人陳淑貞（見
    警卷第21至24頁；偵卷一第35至37頁；本院卷第67至74頁）
    、證人即擔任「世紀名宮廣場」大樓管理員李英仁（見警卷
    第33至34頁）證稱在卷，互核相符。
㈡、此外，並有監視影像光碟3片（見偵卷一袋內）、監視器影像
    擷圖及遭毀損之物照片30張（見警卷第87至145頁）、估價
    單7張（見警卷第147、第149、第153、第155、第157及第16
    3頁）、統一發票2張（見警卷第151頁）、收據3張（見偵卷
    一第49頁）在卷可資佐證，從而，此部分之事實要可認定。
四、爭執事項（被告有無毀損附表所示之物）：　
㈠、證人張超群證述內容如下：
⒈、警詢中證稱，⑴（附表編號1）「因我於擔任臺南市○○區○○街0
    00號大樓總務，於110年6月12日於管理室發現監視器畫面異
    常，調閱畫面查看後發現有人將我們大樓裝設的監視器砸毀
    」、「總共有三支監視器遭砸毀」、「是住在我們大樓6樓
    之7的住戶陳君廷砸毀的」、「因為從監視器畫面中有看到
    是陳君廷從6樓之7該址走出，並從影像中看得出是其本人，
    而且他之前已有多次將我們大樓監視器畫面砸毀的紀錄了」
    ；⑵（附表編號2）「我於110年06月17日早上8時上班時，有
    住戶跟我反映社區的兩部電梯都遭人毀壞，我們立即懷疑是
    我們社區的麻煩人物陳君廷，他住本社區6樓之7，有多項破
    壞社區公物的紀錄，因為他所在的樓層裝設的社區監視器皆
    遭其毀損，所以有住戶提供他們私人裝的監視器，調閱監視
    器發現陳君廷於110年06月17日0時08分許拿斧頭出門約半分
    鐘，過程中發出很大的聲響」、「依據監視器畫面可見，陳
    君廷是於110年6月17日0時8分從其住○○○○區○○街000號6樓之
    7）走出，手拿斧頭往電梯方向走去，於同分08分30秒走回
    其住處，過程中雖無直接照射電梯出入處之影像，但電梯搭
    乘處發出很大的敲擊聲響，應該是破壞電梯所發出的聲音。
    只有他一人犯案」；⑶（附表編號3）「我擔任臺南市○○區○○
    街000號大樓總務，於110年6月17日早上上班時發現大樓電
    梯按鈕遭人毀損」、「是住在我們大樓6樓之7的住戶陳君廷
    砸毀的。因為管理員有看到」；⑷（附表編號4）「我110年0
    6月18日12時上班的時候，管理員跟我說的，說6樓的2部電
    梯門遭人毀損（無法正常開關）」、「是住在我們大樓6樓
    之7的住戶陳君廷砸毀的。因為有住戶有看到」、「之前也
    有發生過很多次監視器遭回損的情形，都是陳君廷所為之，
    6樓的電梯門他昨天剛用壞，今天剛修好又被弄壞」；⑸（附
    表編號6）「我於110年07月08日晚上18時許，有管理員跟我
    反映社區六樓的兩部監視器都遭人毀壞，我們立即懷疑是我
    們社區的麻煩人物陳君廷，他住本社區6樓之7，有多項破壞
    社區公物的紀錄，因為他所在的樓層裝設的社區監視器皆遭
    其毀損，調閱被破壞之監視器發現陳君廷於110年7月8日17
    時52分許拿斧頭破壞」、「依據監視器畫面可見，陳君廷是
    於110年7月8日17時52分從其住○○○○區○○街000號6樓之7）走
    廊走至裝設監視器之空間，手拿斧頭破瓌，只有他一人犯案
    」；⑹（附表編號7）「我於110年07月10日8時許上班時，有
    管理員跟我反映社區六樓及八樓共4部電梯之面板砸毀都遭
    人毀壞，我們立即懷疑是我們社區的麻煩人物陳君廷，他住
    本社區6樓之7，有多項破壞社區公物的紀錄，因為他所在的
    6樓層裝設的社區監視器皆遭其毀損，調閱被破壞之監視器
    發現陳君廷於110年7月10日05時49分許拿斧頭破壞。」、「
    依據監視器畫面可見，陳君廷於110年7月10日05時49分走至
    六樓電梯間，手拿斧頭破壞六樓2部電梯之面板。八樓監視
    器日前亦遭陳君廷砸毀，尚未維修故未錄製到其破壞之畫面
    。只有他一人犯案」等語。
⒉、本院審理中證稱，「被告管理費好幾年都不繳，我就對他提
    出告訴，提出告訴後我們有開過庭，他可能就記恨在心」、
    「（提示照片，警卷P87-95）這些照片都是110年6月12日的
    照片，第87頁下面的照片中的人是誰？）是被告陳君廷」、
    「他都蒙面都用斧頭，這照的很清楚，用斧頭來破壞監視器
    」、「（提示警卷第97頁）（6月17日）這是誰？）這是被
    告陳君廷，從他家前面走出來」、「（提示警卷第101至105
    頁）（6月18日））把那個按鍵給他破壞掉，我們都有照相
    給警察。這個是按鍵、按鈕被破壞掉」、「（（提示警卷第
    105頁）（6月18日），這是電梯門有一點點凹痕？）對，打
    了以後，就人家去換過用全新的，他破壞的，用斧頭打的」
    、「（提示警卷第107頁）（6月24日）天花板這個是誰破壞
    的？）看不清楚。（下一張，門是誰破壞的？）這是隔壁這
    戶的門是被告陳君廷破壞的，他破壞好幾個住戶的門」、「
    （提示警卷第113頁、115頁照片）（6月24日）這個人是誰
    ，你看得出來是什麼人嗎？）是被告陳君廷沒有錯」、「（
    提示警卷第119頁、121頁）（7月18日）他有拿一個紙板擋
    著？）這是被告本人，他怕人家看到，所以用紙板擋起來；
    （他穿成這樣你怎麼判斷是他？）這是陳君廷。沒有錯，這
    是陳君廷本人」、「（提示警卷第123頁）這也是嗎？）這
    是被告陳君廷本人」、「（除了被告陳君廷以外，你們社區
    裡面有無其他人會去做破壞社區公共物品行為的動作嗎？）
    絕對不會，只有他而已」、「因為以前他管理費不繳，我們
    有告過他，有開過庭，他的房子被拍賣被貼封條，書記官來
    貼封條後，他把它撕掉，之後移送法辦，後來他管理費有到
    法院繳了，故意不到管委會繳，到法院繳讓我們多一道程序
    」等語。
㈡、證人陳淑貞證稱如下（附表編號5）：：
⒈、警詢證稱，「我是臺南市○○區○○街000號6樓之5所有權人」、
    「經我鄰居於110年6月24日21時11分電話告訴我說，鄰居陳
    君廷又在敲砸物品，我隨即開啟遠端監控，從影像中就發現
    是陳君廷在破壞我家大門及住宅警報器、監視器鏡頭，我立
    即與先生速趕到現場，但他已破壞完畢，又逃回住家內」、
    「依據監視器畫面可見，陳君廷是於110年6月24日21時08分
    從其住○○○○區○○街000號6樓之7）走出，於21時8分40秒許持
    斧頭砸毀我監視器鏡頭及住宅警報器，後於21時11分8秒許
    持斧頭砸毀破壞我家大門。只有他一人犯案」、「（你遭砸
    毀之物品為何？共價值多少？）大門及住宅警報器一個、監
    視器鏡頭1支，總價值為30000元」等語（見警卷第21至23頁
    ）。　
⒉、本院審理時證稱，「我（當時）是剛買，本來是要來自己住
    也可以投資，因為我買的時候，我不知道隔壁有一個惡鄰居
    ，買之後沒多久我也不知道他跟前屋主是否有什麼糾紛還是
    怎麼樣，我也不知道他為什麼要打我的門，後來我就報警並
    請主委下來…，我房子已賣了」、「鄰居說陳君廷差不多晚
    上才會出來，有一天晚上差不多兩點的時候我自己去，後來
    警察跟我說我這樣很危險，我說我管不了那麼多，是我的房
    子我自己要保護」、「後來我自己有裝監視器，因我的門被
    打後，我自己房門有裝監視器就有錄到他」等語。
㈢、查被告於附表所載時、地毀損物品之事實，業據證人張超群
    及陳淑貞供稱綦詳，並說明被告係因拒繳管理費遭管委會提
    起訴訟而懷恨在心，且有監視器影像擷圖照片可佐（見警卷
    第87至145頁），二人均指認監視器影像擷圖照片之人即是
    被告無誤，本院參諸監視器擷圖照片中，該行為人固然以紙
    板、口罩等物遮掩，然該遮掩之人均係自被告住處走出外，
    無論是戴眼鏡神情、體態、持小斧猛砍物品之過程，均與被
    告未遮掩持小斧砸物時之照片（即警卷第113至115頁所示照
    片）一致，足見實施毀損行為之人，確係被告無疑。
㈣、被告雖辯稱並非照片中之人，惟此部分業據本院認定如前，
    其空言否認，自不足採為對其有利之認定依據。
五、綜上所述，本件事證明確，被告犯行洵堪認定，自應依法論
    科。
六、論罪科刑：
㈠、核被告附表編號1至7所為，均係犯刑法第354條之致令他人物
    品不堪用罪。又被告於附表各編號內之多次毀損犯行，應係
    基於單一犯意，於密接之時間、地點實施，侵害同一法益，
    各行為之獨立性極為薄弱，依一般社會健全觀念難以強行分
    開，以視為數個舉動之接續施行較為合理，應論以接續犯之
    一罪。　　　　　
㈡、被告所為7罪間，犯意各別，行為互殊，應分論併罰。
㈢、量刑：
⒈、爰審酌被告遭管理委員會對其提起訴訟，追討積欠多年管理
    費用，有本院106年南小字第835號民事判決及107年司促字
    第10355號支付命令可憑，進而對整棟大樓住戶心生不滿，
    甫因於109年12月8日、110年1月11日及1月22日因多次持鐵
    鎚、斧頭等物毀損大樓監視器，由本院以110年度易字第394
    號判處有罪確定（應執行拘役120日），有臺灣高等法院被
    告前案紀錄表可佐，難認其素行良好；其前案早經警詢及檢
    察官偵查後，仍無悔意，竟再次於附表所示時、地，持小斧
    及不明器物，多次毀損大樓住戶公同共有及告訴人陳淑貞之
    物，而其夜間不定時持小斧毀損之行為，除了對大樓所有住
    戶造成實質損害外，亦令住戶惴惴不安，經常需面對公共設
    施遭被告破壞之不堪與不便，被告所為，更嚴重破壞大樓之
    房價，令所有住戶苦不堪言！誠如告訴人陳淑貞所言，如果
    知道隔壁是這樣的住戶就不會買這房子，而管委會面對被告
    多次毀損，也只能一再報警、請人前來維修，好不容易修好
    又立刻被損毀，永無寧日，審酌被告於偵查中及本院審理時
    否認犯行，更未賠償告訴人或向告訴人等人道歉，難認其犯
    後態度良好等一切情狀，爰就被告所為，從重量處如附表罪
    刑及沒收欄所示之刑，並定應執行刑。
⒉、未扣案小斧1把，並未扣案，雖係被告犯罪所用之物，惟無法
    證明是否為被告所有，爰不宣告沒收，併此敘明。
應依刑事訴訟法第299條第1項前段，刑法第354條、第51條第5款
，刑法施行法第1條之1第1項，判決如主文。

中　　華　　民　　國　　111 　年　　7 　　月　　22　　日
　　　　　　　　　刑事第二庭    法　官　洪士傑
以上正本證明與原本無異
如不服本判決應於收受本判後20日內向本院提出上訴書狀，並應
敘述具體理由。其未敘述上訴理由者，應於上訴期間屆滿後20日
內向本院補提理由書狀（均須按他造當事人之人數附繕本）「切
勿逕送上級法院」。
  　　　　　　　　　　　　　　　書記官　吳鸝稻
中　　華　　民　　國　　111 　年　　7 　　月　　22　　日
附錄本案論罪科刑法條：
中華民國刑法第354條
（毀損器物罪）
毀棄、損壞前二條以外之他人之物或致令不堪用，足以生損害於
公眾或他人者，處二年以下有期徒刑、拘役或一萬五千元以下罰
金。



附表
編號 時、地 犯罪行為 罪刑及沒收 1 110年6月12日上午5時3分許至5時4分許止  臺南市○○區○○街000號世紀名宮廣場大樓 （以下稱世紀名宮廣場大樓）6樓走廊 陳君廷於左開時、地，基於毀損之犯意，手持小斧1把，接續猛砍6樓走廊中間處監視器鏡頭1支、六樓走廊靠近電梯之監視器鏡頭1支、六樓 靠電梯 及樓梯處之監視器鏡頭1支（修理費用共計新台幣23750元），致生損害予世紀名宮廣場大樓全體住戶。 陳君廷犯毀損他人物品罪，處有期徒刑捌月。 2 110年6月16日凌晨0時8分許， 世紀名宮大樓電梯 陳君廷於左開時、地，基於毀損之犯意，手持小斧1把，接續猛砍大樓二部電梯內按鈕面板，（起訴書誤繕為電梯按紐，應予更正；修理費用共計新台幣3200元），致生損害予世紀名宮廣場大樓全體住戶。 陳君廷犯毀損他人物品罪，處有期徒刑捌月。 3 110年6月17日下午11時35分許 世紀名宮大樓八樓 陳君廷於左開時、地，基於毀損之犯意，手持不詳物品，猛砸八樓電梯其中一部電梯外按鍵鈕面板而不堪使用（起訴書誤繕為電梯按鈕，應予更正；修理費用共計新台幣3500元），致生損害予世紀名宮廣場大樓全體住戶。 陳君廷犯毀損他人物品罪，處有期徒刑柒月。 4 110年6月18日上午12時 前某時  世紀名宮廣場大樓 陳君廷於左開時、地，基於毀損之犯意，手持不詳物品，猛砸大樓一樓二部電梯門板，致無法正常開關而不堪使用（修理費用共計新台幣28000元，致生損害予世紀名宮廣場大樓全體住戶。 陳君廷犯毀損他人物品罪，處有期徒刑捌月。 5 110年6月24日下午9時8分、11分 世紀名宮大樓六樓之五    陳君廷於左開時、地，基於毀損之犯意，手持小斧，猛砸六樓之五陳淑貞住處門口上方天花板警報器、大門及監視器（修理費用共計約30000元），致生損害予世紀名宮廣場大樓全體住戶及陳淑貞。 陳君廷犯毀損他人物品罪，處有期徒刑捌月。 6 110年7月8日下午5時52分許  世紀名宮廣場大樓  陳君廷於左開時、地，基於毀損之犯意，手持小斧，猛砸六樓走廊監視器鏡頭2部（修理費用14500元），致生損害予世紀名宮廣場大樓全體住戶。 陳君廷犯毀損他人物品罪，處有期徒刑捌月。 7 110年7月10日凌晨5時許起 世紀名宮廣場大樓 陳君廷於左開時、地，基於毀損之犯意，手持小斧，接續猛砸六樓、八樓電梯按鍵面板共四個（修理費用6700元），致生損害予世紀名宮廣場大樓全體住戶。 陳君廷犯毀損他人物品罪，處有期徒刑捌月。